【裁判字號】    90,易,2778
【裁判日期】    901126
【裁判案由】    傷害
【裁判全文】
臺灣臺中地方法院刑事判決                          九十年度易字第二七七八號
    公  訴  人  臺灣台中地方法院檢察署檢察官
    被      告  甲○○
                乙○○
右列被告因傷害案件，經檢察官提起公訴（九十年度偵字第四九二八號），本院判決
如左：
    主  文
甲○○傷害人之身體，處拘役伍拾日，如易科罰金，以參佰元折算壹日。扣案之鋁棒
壹支沒收。
乙○○傷害人之身體，處拘役參拾日，如易科罰金，以參佰元折算壹日。
    事  實
一、甲○○與乙○○有蔬菜買賣之交易往來關係。甲○○於民國八十九年六月二十七
    日十九時許，至台中縣梧棲鎮○○里○○街七八號乙○○住處，欲收取乙○○之
    前向渠購買小黃瓜而積欠多時之價金，因見乙○○有意拖欠款項，竟基於普通傷
    害之犯意，至其所駕駛之汽車內取出其所有之鋁棒一支，在乙○○前揭住處以鋁
    棒毆打乙○○。乙○○見狀亦基於普通傷害之犯意，持塑膠椅及電風扇還擊。二
    人因而發生互毆，致甲○○受有頭部外傷、右頸部疼痛、右上肢挫傷等傷害；乙
    ○○亦受有左前臂、左腰、左頸部多處瘀青、挫傷、胸部挫傷之傷害。
二、案經甲○○、乙○○訴由臺中縣警察局清水分局報請臺灣臺中地方法院檢察署檢
    察官偵查起訴。
    理  由
一、右揭事實，業據被告甲○○坦承不諱，核與告訴人乙○○指訴之情節相符，且有
    光田綜合醫院診斷證明書一紙在卷可稽。另被告乙○○固不否認有於前揭時間、
    地點與被告甲○○發生爭執，然矢口否認有何傷害犯行，並辯稱：他是遭被告甲
    ○○拿鋁棒毆打，他只有拿椅子、電風扇阻擋，並沒有打甲○○，他不可能打被
    告甲○○云云。惟查：就被告二人於前揭時地發生爭執，以及甲○○持鋁棒毆打
    乙○○，乙○○持椅子、電風扇擋回一節，被告甲○○、乙○○之供述與證人即
    乙○○之妻周月媚之證述大致相符。再依卷附被告甲○○於光田綜合醫院就診之
    診斷證明書一紙所示，被告甲○○係受有頭部外傷、右頸部疼痛、右上肢挫傷等
    傷害，足見被告乙○○顯非僅係單純拿椅子、電風扇阻擋，而未打被告甲○○。
    況被告甲○○於本院供稱二人除持前開器具互毆外，還拉到外面空手互毆；於偵
    查中亦供稱被告乙○○將他推到馬路邊，並把他壓在地上，打他的頭和肩膀。參
    以被告乙○○於偵查中所述被告甲○○之前開鋁棒有被他擋下來落地；及証人即
    被告乙○○之妻於警訊中亦稱被告二人有在騎樓發生打架等情。被告甲○○前開
    供述應可採信。此外，被告二人均係於案發當日即至光田綜合醫院急診等情，亦
    有該院九十年十月二十六日光醫事歷字第九０００八四四號函可稽。被告乙○○
    所辯，尚不足採信。本件事證明確，被告二人犯行均堪認定。
二、核被告甲○○、乙○○所為，均係犯刑法第二百七十七條第一項之傷害罪。爰審
    酌被告二人均無前科紀錄、被告甲○○因債款催索無著，始毆打被告乙○○、被
    告乙○○因被告甲○○先動手毆打，始與之互毆、被告二人所受傷害之程度、被
    告甲○○犯罪後對前開犯行坦承不諱態度良好等一切情狀，分別量處如主文所示
    之刑，並均諭知易科罰金之折算標準示懲。
三、另被告行為後，刑法第四十一條於九十年一月十日修正公布，同年月十二日生效
    ，將易科罰金標準永寬為犯最重本刑為五年以下有期徒刑以下之罪，爰依刑法第
    二條第一項前段，適用修正後之規定，併此敘明。
四、扣案鋁棒一支為被告甲○○所有，且係供犯罪所用之物，業據被告甲○○陳明在
    卷，請併依刑法第三十八條第一項第二款宣告沒收。
五、據上論斷，應依刑事訴訟法第二百九十九條第一項前段，刑法第二條第一項前段
    、第二百七十七條第一項、第四十一條第一項前段、第三十八條第一項第二款，
    罰金罰鍰提高標準條例第一條前段、第二條，判決如主文。
本案經檢察官黃仁宏到庭執行職務
中      華      民      國      九十    年     十一     月    二十六    日
                                台灣台中地方法院刑事第一庭
                                    法  官  鄭文祺
右正本證明與原本無異。
如不服本判決，應於判決送達後十日內向本院提出上訴狀，上訴於臺灣高等法院臺中
分院( 須附繕本 )。
                                          書記官
中    華    民    國      九十      年       十一      月     二十六    日
附錄論罪科刑法條
刑法第二百七十七條第一項：
傷害人之身體或健康者，處三年以下有期徒刑、拘役或一千元以下罰金。


司法院資訊處製作；財團法人民間司法改革基金會備份。
